臺灣桃園地方法院刑事判決　　　　　　　100年度易字第309號
公　訴　人　臺灣桃園地方法院檢察署檢察官
被　　　告　呂宣龍
上列被告因竊盜案件，經檢察官提起公訴（100 年度偵字第5777
號、第6977號），嗣於本院準備程序中，被告就被訴事實為有罪
之陳述，經告以簡式審判之要旨，並聽取當事人意見後，本院裁
定進行簡式審判程序，判決如下：
    主  文
呂宣龍竊盜，累犯，處有期徒刑伍月；又攜帶兇器竊盜，累犯，
處有期徒刑拾月，扣案之剪刀壹把、鑰匙壹串，均沒收；又攜帶
兇器竊盜，未遂，累犯，處有期徒刑陸月。應執行有期徒刑壹年
陸月。扣案之剪刀壹把、鑰匙壹串，均沒收。
    事  實
一、呂宣龍前於民國93年間因加重竊盜案件，經本院以93年度易
    字第1109號判決判處有期徒刑1 年10月確定；復於92年6 月
    中旬某日起至93年9 月20日止，因毒品危害防制條例案件，
    經臺灣高等法院以94年度上訴字第1186號判決判處有期徒刑
    9 月、7 月，應執行有期徒刑1 年1 月確定，上開各罪接續
    執行，執行中於96年3 月29日假釋出監，迄96年9 月15日假
    釋期滿未經撤銷假釋，其未執行之刑，以已執行論而視為執
    行完畢；又於96年間因毒品危害防制條例案件，經本院以96
    年度桃簡字第2259號判決判處有期徒刑6 月確定，嗣經減刑
    為有期徒刑3 月確定，於97年12月5 日徒刑期滿執行完畢；
    再於98年間因公共危險案件，經本院以98年度桃交簡字第26
    31號判決判處有期徒刑3 月確定，於99年5 月3 日徒刑期滿
    執行完畢。
二、詎呂宣龍猶不知悔悟，竟均意圖為自己不法之所有，而為下
    列犯行：
  (一)於99年12月24日晚間11時許，在桃園縣大溪鎮○○路163 號
    之「雪精靈網咖」內，趁鄰座許承嗣離開座位未歸之機會，
    以徒手方式竊取許承嗣所有之手機1 支（廠牌：NOKIA ，手
    機序號：000000000000000 號），並自100 年1 月8 日上午
    10時41分許起，搭配以其名義申請之0000000000門號行動電
    話之SIM 卡加以使用，嗣經警方調閱通聯紀錄後，始查知上
    情；
  (二)又於100 年3 月10日凌晨3 時許，在桃園縣大溪鎮○○路51
    號之中正公園旁，持客觀上足以對人之生命、身體安全構成
    威脅且具有危險性可供兇器使用之螺絲起子（非呂宣龍所有
    ）、剪刀（呂宣龍所有）各1 把，竊取葉芳韶所有車牌號碼
    DR—3432號之自用小貨車1 部（車內尚有咖啡色富士數位相
    機1 部），並使用自備之鑰匙1 串，發動上開自用小貨車駛
    離現場；
  (三)再於同日上午9 時30分許，呂宣龍駕駛上開行竊得手之自用
    小貨車，至李世英位於桃園縣復興鄉羅浮村5 鄰羅浮158 號
    前，持於地上拾得之客觀上足以對人之生命、身體安全構成
    威脅且具有危險性可供兇器使用之木棒1 根，於撬開該處鋁
    窗欲入內行竊之際，旋即為李世英察覺，李世英報警究辦後
    ，於同日上午10時10分許，在桃園縣復興鄉義盛村1 鄰小烏
    來風景區○○道路上為警查獲，始知上情。
三、案經桃園縣政府警察局大溪分局報告臺灣桃園地方法院檢察
    署檢察官偵查起訴。
    理  由
一、本件被告呂宣龍所犯係死刑、無期徒刑、最輕本刑為3 年以
    上有期徒刑以外之罪，其於準備程序中就被訴事實為有罪之
    陳述，經本院告知簡式審判程序之旨，並聽取公訴人及被告
    之意見後，本院業已於100 年4 月15日當庭裁定進行簡式審
    判程序。是證人即告訴人許承嗣、葉芳韶、李世英於警詢中
    所為之證述，雖均係被告以外之人於審判外所為之言詞陳述
    ，然依刑事訴訟法第159 條第2 項前段之規定，於簡式審判
    程序中均得作為證據，合先敘明。
二、上開事實業據被告呂宣龍於本院審理中坦承不諱（見本院10
    0 年4 月15日準備程序及同日審判筆錄），且上開事實二、
    (一)之部分，核與證人即告訴人許承嗣之證述相符（見100 年
    度偵字第5777號偵卷第18頁至第21頁），並有通聯調閱查詢
    單1 份（見上開偵卷第22頁至第25頁）、監視器畫面翻拍照
    片4 張在卷可稽（見上開偵卷第26頁至第27頁）；事實二、
    (二)之部分，核與證人即告訴人葉芳韶之證述相符（見100 年
    度偵字第6977號偵卷第19頁至第21頁），並有桃園縣政府大
    溪分局扣押物品目錄表1 份（見上開偵卷第23頁）、贓物認
    領保管單1 紙（見上開偵卷第26頁）、桃園縣政府警察局車
    輛尋獲電腦輸入單1 紙（見上開偵卷第27頁）、及尋獲現場
    照片5 張在卷可稽（見上開偵卷第31頁至第33頁）；事實二
    、(三)之部分，核與證人即告訴人李世英之證述相符（見上開
    偵卷第16頁至第18頁），並有桃園縣政府警察局大溪分局扣
    押物品目錄表1 紙（見上開偵卷第23頁）、刑案現場照片6
    張（見上開偵卷第28頁至第30頁）在卷可稽，足認被告上開
    任意性自白均與事實相符，本案事證明確，被告犯行堪以認
    定，均應予依法論科。
三、按刑法第321 條第1 項第3 款之攜帶兇器竊盜罪，係以行為
    人攜帶兇器竊盜為其加重條件，此所謂兇器，其種類並無限
    制，凡客觀上足對人之生命、身體、安全構成威脅，具有危
    險性之兇器均屬之，且祇須行竊時攜帶此種具有危險性之兇
    器為已足，並不以攜帶之初有行兇之意圖為必要，最高法院
    79年臺上字第5253號判例意旨可資參照。查被告呂宣龍就事
    實二、(二)犯行所使用之螺絲起子、剪刀各1 把；就事實二、
    (三)犯行所使用之木棒1 根等物，衡情如以之攻擊人體，顯足
    以造成相當之傷害，可認該等物品客觀上對人之生命、身體
    、安全構成威脅，具有危險性，皆屬刑法第321 條第1 項第
    3 款所定之兇器無疑。是核被告呂宣龍就上開事實二、(一)所
    為，係犯刑法第320 條第1 項之竊盜罪；就事實二、(二)所為
    ，係犯刑法第321 條第1 項第3 款攜帶兇器加重竊盜罪；就
    事實二、(三)所為，係犯刑法第321 條第2 項、第1 項第3 款
    之攜帶兇器竊盜未遂罪。被告所為上開各犯行間，犯意各別
    ，行為互殊，應予分論併罰。又被告前於93年間因加重竊盜
    案件，經本院以93年度易字第1109號判決判處有期徒刑1 年
    10月確定；復於92年6 月中旬某日起至93年9 月20日止，因
    毒品危害防制條例案件，經臺灣高等法院以94年度上訴字第
    1186號判決判處有期徒刑9 月、7 月，應執行有期徒刑1 年
    1 月確定，上開各罪接續執行，執行中於96年3 月29日假釋
    出監，迄96年9 月15日假釋期滿未經撤銷假釋，其未執行之
    刑，以已執行論而視為執行完畢；又於96年間因毒品危害防
    制條例案件，經本院以96年度桃簡字第2259號判決判處有期
    徒刑6 月確定，嗣經減刑為有期徒刑3 月確定，於97年12
    月5 日徒刑期滿執行完畢；再於98年間因公共危險案件，經
    本院以98年度桃交簡字第2631號判決判處有期徒刑3 月確定
    ，於99年5 月3 日徒刑期滿執行完畢，有臺灣高等法院被告
    前案紀錄表1 份附卷可憑，其於前開有期徒刑執行完畢後5
    年內，故意再犯本件有期徒刑以上之罪，均為累犯，各應依
    法加重其刑。再被告就事實二、(三)之犯行，已著手於犯罪行
    為之實施而不遂，為未遂犯，應依刑法第25條第2 項之規定
    減輕其刑。並就前述刑之加重及減輕事由，依刑法第71條第
    1 項規定，先加後減之。
四、爰審酌被告呂宣龍曾有如事實欄一所載同質性之加重竊盜犯
    罪前科，有臺灣高等法院被告前案紀錄表1 份存卷可查，竟
    不知自律己行，再次恣意竊取他人物品，侵害他人財產安全
    行，足認其法治觀念淡薄、素行非佳，並考量被告犯罪之動
    機係為貪圖不法利益、所竊得手之財物價值約新臺幣200 元
    、4 萬元不等（參見被害人許承嗣、葉芳韶於警詢中之證述
    ），且所竊取車牌號碼DR—3432號之自用小貨車1 部，業由
    證人即被害人葉芳韶領回，有贓物認領保管單1 紙（見上開
    偵卷第26頁）在卷可稽，是被害人葉芳韶所受財產上損害已
    獲減輕，及證人即被害人許承嗣、李世英所受損害之程度，
    暨被告犯後終能坦承犯行，態度尚可等一切情狀，各量處如
    主文所示之刑並定應執行刑；又按行為人所犯為數罪併罰，
    其中之一罪雖得易科罰金，但因與不得易科之他罪合併處罰
    之結果，於定執行刑時，祇須將各罪之刑合併裁量，不得易
    科罰金合併執行（司法院大法官會議釋字第144 號解釋意旨
    參照），是被告事實二、(一)、(三)所犯竊盜罪、加重竊盜未遂
    罪，雖均得易科罰金，但因與事實二、(二)不得易科罰金之加
    重竊盜罪合併處罰之結果，本院於定執行刑時，自不得諭知
    易科罰金，附此敘明。末查扣案之剪刀1 把、鑰匙1 串，均
    為被告所有，供犯罪所用，業據被告供承詳確（見本院卷第
    31頁），爰均依刑法第38條第1 項第2 款之規定，予以宣告
    沒收。另扣案之木棒1 根、螺絲起子1 把，雖均為被告供犯
    本案犯罪所用之物，然僅為被告犯罪時於現場隨手拾得之物
    ，並非被告所有，亦據被告供承在卷（見本院卷第31頁），
    爰不予宣告沒收。
五、至公訴人雖以被告呂宣龍年輕力壯、不思工作，一再偷竊，
    並有多項竊盜、搶奪前科，顯見有犯罪習慣，故請求併予宣
    告強制工作。惟按保安處分係針對受處分人將來之危險性所
    為之處置，以達教化、治療之目的，為刑罰之補充制度。我
    國現行刑法採刑罰與保安處分雙軌制，係在維持行為責任之
    刑罰原則下，為協助行為人再社會化之功能，以及改善行為
    人潛在之危險性格，期能達成根治犯罪原因、預防犯罪之特
    別目的。是保安處分中之強制工作，旨在對嚴重職業性犯罪
    及欠缺正確工作觀念或無正常工作因而犯罪者，強制其從事
    勞動，學習一技之長及正確之謀生觀念，使其日後重返社會
    ，能適應社會生活。刑法第90條第1 項規定：「有犯罪之習
    慣或因遊蕩或懶惰成習而犯罪者，於刑之執行前，令入勞動
    場所，強制工作」，即係本於保安處分應受比例原則之規範
    ，使保安處分之宣告，與行為人所為行為之嚴重性、行為人
    所表現之危險性及對於行為人未來行為之期待性相當之意旨
    而制定，而由法院視行為人之危險性格，決定應否令入勞動
    處所強制工作，以達預防之目的。查被告固曾有搶奪及加重
    竊盜之前科紀錄，惟被告該等犯行分別係發生於84、89及93
    年間，而本次所犯竊盜罪則係於99年12月24日、100 年3 月
    10日為之，與其前經判處罪刑之竊盜、搶奪罪等前科，犯案
    時間已有相當之間隔，是被告犯行應屬客觀上短暫且未具有
    相當時間延續性之事件，且被告所犯本案竊盜犯行之犯罪手
    法單純，所得財物價值非鉅，犯罪情節尚非重大，而公訴人
    又未舉證被告有何犯罪習慣，或因遊蕩或懶惰成習而犯罪之
    依據，實不宜逕將其前案犯罪紀錄與本件犯行直接予以結合
    ，即遽認被告有何犯罪之習慣，況被告於犯罪後亦均坦承犯
    行不諱，尚知悔悟，是本院審酌被告犯罪情節，各判處如主
    文所示之刑，應認足收遏止並矯治其犯罪行為之效果。從而
    ，本院認被告尚無宣告強制工作之法定事由，爰不另為強制
    工作之宣告，併予敘明。
據上論斷，應依刑事訴訟法第第284 條之1 、第273 條之1 第1
項、第299 條第1 項前段，刑法第320 條第1 項、第321 條第1
項第3 款、第2 項、第25條、第47條第1 項、第51條第5 款、第
38條第1 項第2 款，刑法施行法第1 條之1 第1 項、第2 項前段
，判決如主文。
本案經檢察官王齡梓到庭執行職務。
中    華    民    國   100    年    4     月    22    日
                  刑事第五庭  法  官  張詠惠
以上正本證明與原本無異。
如不服本判決應於收受判決後10日內向本院提出上訴書狀，並應
敘述具體理由。其未敘述上訴理由者，應於上訴期間屆滿後20日
內向本院補提理由書( 均須按他造當事人之人數附繕本) 「切勿
逕送上級法院」。
                              書記官  陳亭竹
中    華    民    國   100    年    4     月    22    日
附錄本案論罪科刑法條全文：
中華民國刑法第320 條（普通竊盜罪、竊佔罪）
意圖為自己或第三人不法之所有，而竊取他人之動產者，為竊盜
罪，處5 年以下有期徒刑、拘役或5 百元以下罰金。
意圖為自己或第三人不法之利益，而竊佔他人之不動產者，依前
項之規定處斷。
前二項之未遂犯罰之。
中華民國刑法第321 條（加重竊盜罪）
犯竊盜罪而有下列情形之一者，處6 月以上、5 年以下有期徒刑
，得併科新臺幣10萬元以下罰金：
一、侵入住宅或有人居住之建築物、船艦或隱匿其內而犯之者。
二、毀越門扇、牆垣或其他安全設備而犯之者。
三、攜帶兇器而犯之者。
四、結夥三人以上而犯之者。
五、乘火災、水災或其他災害之際而犯之者。
六、在車站、埠頭、航空站或其他供水、陸、空公眾運輸之舟、
    車、航空機內而犯之者。
前項之未遂犯罰之。